臺灣高雄地方法院刑事判決　　　　　　　96年度訴字第2846號
公　訴　人　臺灣高雄地方法院檢察署檢察官
被　　　告　甲○○
上列被告因違反毒品危害防制條例案件，經檢察官提起公訴（96
年度毒偵字第4735號），嗣因被告就被訴事實為有罪陳述，經本
院告知簡式審判程序意旨，並聽取公訴人及被告之意見，本院合
議庭裁定由受命法官獨任依簡式審判程序審理，判決如下：
    主  文
甲○○施用第一級毒品，累犯，處有期徒刑壹年，減為有期徒刑
陸月，如易科罰金，以新台幣壹仟元折算壹日。
    事  實
一、甲○○前因竊盜、違反毒品危害防制條例與偽造文書等案件
    ，經法院先後判處有期徒刑1 年10月、10月及3 月確定，前
    揭3 罪復經本院以93年度聲字第1921號裁定其應執行有期徒
    刑2 年9 月，於民國94年12月23日縮短刑期假釋出監（縮刑
    期滿日期為95年8 月29日），嗣因假釋期滿未經撤銷而視為
    執行完畢。另因施用毒品案件，經本院91年度毒聲字第1014
    號裁定送觀察、勒戒後，認無繼續施用毒品傾向，於91年10
    月4 日執行完畢釋放，由台灣高雄地方法院檢察署檢察官以
    91年度毒偵緝字第483 號為不起訴處分。詎其猶不知悛悔，
    復於前開觀察、勒戒執行完畢釋放後5 年內，基於施用第一
    級毒品海洛因之犯意，於96年4 月20日19時許，在其位於高
    雄縣鳳山市○○○路102 巷5 號住處內，以將海洛因摻入香
    菸內點燃吸食之方式，非法施用第一級毒品海洛因1 次。嗣
    於96年4 月22日16時25分許，甲○○因另行涉犯竊盜案件而
    遭內政部警政署高雄港務警察局員警加以逮捕，且於製作筆
    錄之際毒癮發作，遂由員警經其同意後採尿送驗，進而查悉
    上情。
二、案經內政部警政署高雄港務警察局移請台灣高雄地方法院檢
    察署檢察官偵查起訴。
    理  由
一、本件被告甲○○係違反毒品危害防制條例第10條第1 項施用
    第一級毒品罪，其法定刑為死刑、無期徒刑、最輕本刑為3
    年以上有期徒刑以外之罪，於準備程序進行中，被告就被訴
    事實為有罪之陳述，由受命法官告知簡式審判程序之要旨並
    聽取其與公訴人之意見，經被告同意適用簡式審判程序後，
    本院亦認無不得或不宜改依簡式審判程序進行之處，爰依刑
    事訴訟法第273 條之1 第1 項、第284 條之1 規定，本院合
    議庭裁定裁定本件由受命法官獨任進行簡式審判程序，合先
    敘明。
二、上揭事實，業有尿液採證代碼對照表及高雄市立凱旋醫院96
    年4 月30日濫用藥物尿液檢驗報告各1 件在卷可稽，復據被
    告迭於偵查及本院審理中均上情坦認不諱，足徵被告之自白
    核與事實相符，堪予採信。另查，被告前因施用毒品案件，
    經本院91年度毒聲字第1014號裁定送觀察、勒戒後，認無繼
    續施用毒品傾向，於91年10月4 日執行完畢釋放，另由台灣
    高雄地方法院檢察署檢察官以91年度毒偵緝字第483 號為不
    起訴處分確定等情，有臺灣高等法院被告前案紀錄表及本院
    被告院內索引卡紀錄表各1 份附卷可參，足認被告確於前開
    觀察、勒戒執行完畢釋放後，5 年內再犯毒品危害防制條例
    第10條第1 項施用第一級毒品罪。職是，本件事證明確，被
    告犯行洵堪認定，自應依法論科。
三、查海洛因係毒品危害防制條例第2 條第2 項第1 款所定第一
    級毒品，依法不得持有、施用及販賣。核被告甲○○所為，
    係違反毒品危害防制條例第10條第1 項施用第一級毒品罪。
    其施用第一級毒品海洛因前持有海洛因之低度行為，應為施
    用之高度行為所吸收，不另論罪。又被告前因竊盜、違反毒
    品危害防制條例與偽造文書等案件，經法院分別判處有期徒
    刑1 年10月、10月及3 月確定，前揭3 罪復經裁定應執行有
    期徒刑2 年9 月，於94年12月23日縮短刑期假釋出監（縮刑
    期滿日期為95年8 月29日），嗣因假釋期滿未經撤銷而視為
    執行完畢一節，有前開臺灣高等法院被告前案紀錄表附卷足
    憑，是其前受有期徒刑執行完畢後，5 年內故意再犯有期徒
    刑以上之本罪，應論以累犯並依法加重其刑。爰審酌被告前
    因施用毒品案件，迭施以觀察、勒戒後，竟再為本件施用毒
    品犯行，足見其惡習已深，且戒絕毒癮之意志不堅，未能體
    悟施用毒品對自己、家人造成之傷害及社會之負擔，自屬可
    議；惟念其於犯後態度良好，並能坦承犯行，及施用毒品本
    質上係屬戕害自身健康之行為，尚未直接危害他人，反社會
    性程度應屬較低等一切情狀，量處如主文所示之刑。又被告
    前揭犯罪時間係在96年4 月24日以前，合於中華民國96年罪
    犯減刑條例所定減刑條件，應減為如主文所示之刑，並諭知
    易科罰金折算標準，以資懲儆。
據上論斷，應依刑事訴訟法第273 條之1 第1 項、第299 條第1
項前段，毒品危害防制條例第10條第1 項，刑法第11條前段、第
47條第1 項、第41條第1 項前段、中華民國96年罪犯減刑條例第
2條 第1 項第3 款、第7 條、第9 條，判決如主文。
中　　華　　民　　國　　96　　年　　8 　　月　　20　　日
                  刑事第四庭  法  官 陳明呈
以上正本證明與原本無異。
如不服本判決應於收受本判決後10日內向本院提出上訴書狀，並
應敘述具體理由，如未敘述上訴理由者，應於上訴期間屆滿後20
日內補提理由書狀於本院（均須按他造當事人之人數附繕本）「
切勿逕送上級法院」。
中　　華　　民　　國　　96　　年　　8 　　月　　28　　日
 　　　　　　　　　　　　　　 書記官 林明忠
附錄本判決論罪科刑之法條：
毒品危害防制條例第十條
施用第一級毒品者，處六月以上五年以下有期徒刑。
施用第二級毒品者，處三年以下有期徒刑。
